# 请教陈版营改增后利息支出不能抵扣的进项税核算处理？

提问人：MQLGOOD 时间：2016-06-29 14:38:45
营改增后，收到委托贷款利息普通发票，作为支付利息方，进项税不能抵扣，那么这部分税额核算上是计入财务费用科目下哪个二级科目进行核算

回答人：chenyiwei
直接计入利息支出核算，根据这部分利息是资本化还是费用化，相应的进项税额也计入在建工程或财务费用等对应科目。

提问人：MQLGOOD 时间：2016-06-30 08:55:08
再请教您一下，一是计入在财务费用下单设新的二级科目未抵扣进项是否合适？二是企业集团内部交易产生的利息支出和利息收入由于付息方进项税不能抵扣，在合并层面是否需要将抵消不掉的财务费用-利息支出进行重分类？

回答人：chenyiwei
抵销差额（即不能抵扣的进项税额）在合并报表层面应调整到管理费用。